

CONTACTO

WhatsApp: <u>(+54) 11 51354489</u>
Ubicación: Parque Avellaneda, CABA
Email: <u>ramiroariel_carp@hotmail.com</u>
GitHub: <u>www.github.com/Nishikyso</u>

SOBRE MI

Hola! Me llamo Ramiro Garcia y tengo 21 años. Soy una persona dispuesta a aportar, ayudar y realizar en todo momento.

Apasionado por el mundo IT, con el objetivo de iniciar profesionalmente como Help Desk, Soporte o Desarrollador Web.

HABILIDADES

HTML, CSS, Bootstrap y Javascript. C# (MVC y POO) y SQL. Amplio conocimiento de hardware de PC, periféricos y celulares. Informática y tecnología en general.

HABILIDADES BLANDAS

Buena comunicación y trato.
Positivo, empático y optimista.
Flexible y creativo.
Trabajo en equipo, cooperativo y colaborador.

IDIOMAS

- Español: Nativo
- Inglés: Intermedio
- Portugués: Básico

Ramiro Garcia

EXPERIENCIA PROFESIONAL

Emprendimiento personal

Vendedor particular | 2015 - 2016 y 2020 - Actualidad

- Compra y venta de videojuegos y skins.
- Uso constante del inglés para la comunicación con los clientes.
- Registrar todo en un Excel para llevar las cuentas.
- Atención y asesoramiento al cliente pre y post venta.

Santech Insumos

Vendedor de productos tecnológicos | Marzo 2019 - Marzo 2020

- Venta de celulares, periféricos y videojuegos.
- Encargado de publicar los productos y hacer el envío correspondiente en caso de vender.
- Atención y asesoramiento al cliente pre y post venta.
- Asesoramiento a la empresa para saber cuáles eran los mejores productos para vender.

FORMACION ACADEMICA

ISTEA

Analista de Sistemas | Marzo 2021 - Noviembre 2021

- C# (MVC y POO), SQL, Sistemas operativos y redes.
- HTML, CSS y JavaScript.

Codo a Codo 4.0

Testing QA | Agosto 2021 - Noviembre 2021

- Bases del testing, cómo realizar un caso de prueba y registrarlo.

UTN FRBA

Professional Webmaster | Abril 2020 - Agosto 2020

- HTML, CSS, Bootstrap, JavaScript, PHP, Node.js y MySQL.

UDEMY

Curso Full Stack de JavaScript moderno

- Eventos, módulos, clases, promises, callbacks, API's, Rest API, Async Await, PWA, patrones de diseño, debug, testing (JEST), REACT, NodeJS, entre otras tecnologías.

OBJETIVOS

- Profesionalizarme en el sector IT, ampliamente interesado en el Front End.
- Crecer tanto personal, como profesionalmente, en una empresa que me permita desarrollar mis habilidades y aprender nuevas.
- Continuar aprendiendo tecnologías y lenguajes como React.js, Vue.js, Laravel, entre otros.

DISPONIBILIDAD